【裁判字號】    90,毒抗,741
【裁判日期】    901102
【裁判案由】    毒品危害防制條例
【裁判全文】
臺灣高等法院刑事裁定                              九十年度毒抗字第七四一號
    抗  告  人
    即  被  告  甲○○
右列抗告人因違反毒品危害防制條例案件，不服臺灣桃園地方法院九十年八月七日裁
定（九十年度毒聲字第三三二八號）提起抗告，本院裁定如左：
    主  文
抗告駁回。
    理  由
一、本件抗告意旨略以：被告甲○○固然前曾因吸食海洛因被送戒治，目前仍在假釋
    中，而須固定時間向觀護人報到驗尿。被告在九十年六月十三日向觀護人報到驗
    尿時，並無任何毒品反應，為何在九十年六月二十六日被捉時驗尿便有反應？尤
    其被告為求了解真相，亦在九十年七月二日自行前往民間檢驗所及桃新醫院驗尿
    ，結果亦無海洛因反應。事實上，被告在九十年六月二十六日會被捉到，並被警
    方採尿送去檢驗，原因是被告在當天下午五時許，在開車途經桃園市○○路與大
    林路口時，為警路檢查獲海洛因，而該被查獲之海洛因係被告意圖自行吸食而持
    有，但尚未及吸食便被查獲。易言之，被告從頭至尾若有沾染，亦係沾染海洛因
    ，怎麼會驗尿結果卻是嗎啡反應？被告認為檢驗報告有可能發生問題而誤判，爰
    依法抗告云云。
二、經查被告甲○○於民國九十年六月二十六日晚上十時五分許（不含逮捕後至採尿
    止）在中華民境內某處施用第一級毒品海洛因，為警於九十年六月二十九日下午
    四時四十分許，在桃園縣桃園市○○路一三五號查獲，扣得海洛因十二小包，經
    警採集其尿液送檢驗呈嗎啡（聲請書誤書為海洛因）陽性反應，有桃園縣衛生局
    不法藥物尿液檢定書在卷可憑，並經本院送法務部調查局再以氣相層析質譜儀分
    析法複驗結果仍檢出嗎啡陽性反應，此亦有該局九十年十月二十九日（九○）陸
    （一）字第九○○六七七三五號檢驗通知書一份附卷可稽。查氣相層析質譜儀乃
    目前就藥物篩檢結果必須進一步確認時所常採用之精密確認方式，因此在良好操
    作條件之下，以氣相層析質譜儀做藥物及其代謝物之定性及定量分析，幾乎不會
    有偽陽性反應，是上開檢驗報告應可採認。又海洛因施打入人體，經代謝作用後
    ，可分解生成嗎啡，最後是以嗎啡形態排於尿液中，故吸毒者無論是吸食鴉片、
    或施打海洛因、嗎啡，其尿液中均必含嗎啡成分，復有該局八十年七月十日（八
    ○）陸（一）字第四一一○二三號函一紙在卷可考，被告所辯其未施用海洛因乙
    節，不足採信，其施用毒品之犯行堪予認定。原審因依毒品危害防制條例第二十
    條第一項及觀察勒戎處分執行條例第三條第一項規定，裁定將被告送勒戒處所觀
    察、勒戒，核無不當，抗告為無理由，應予駁回。
三、據上論斷，依刑事訴訟法第四百十二條，裁定如主文。
中      華      民      國      九十      年      十一      月    二    日
                            臺灣高等法院刑事第二十一庭
                                審判長法  官  葉  騰  瑞
                                      法  官  江  國  華
                                      法  官  莊  明  彰
右正本證明與原本無異。
不得再抗告。
                                      書記官  廖  嫣  雯
中      華      民      國      九十      年      十一      月    五    日


司法院資訊處製作；財團法人民間司法改革基金會備份。
